【裁判字號】    89,易,3208
【裁判日期】    890823
【裁判案由】    傷害等
【裁判全文】
臺灣高雄地方法院刑事判決                        八十九年度易字第三二八號
    公  訴  人  臺灣高雄地方法院檢察署檢察官
    被      告  甲○○
右列被告因傷害等案件，經檢察官提起公訴（八十九年度偵字第一二一一八號），本
院判決如左︰
    主  文
甲○○傷害人之身體，處有期徒刑肆月，如易科罰金以佰元折算壹日。又以加害生
命之事，恐嚇他人致生危害於安全，處有期徒刑月，如易科罰金以佰元折算壹日
。應執行有期徒刑陸月，如易科罰金以佰元折算壹日。
    事  實
一、甲○○於民國八十九年四月十五日八時三十分許，在高雄縣大社鄉○○路十巷四
    號住處，因酒後與其妻乙○○○發生口角，竟基於傷害人身體之犯意，持酒瓶、
    電視、音響、喇叭等家電用品丟擲乙○○○，致乙○○○受有小腿擦傷一公分、
    左膝蓋瘀青等傷害，乙○○○因前已曾遭甲○○毆傷紀錄（未提出告訴），雙方
    因此曾協議離婚，惟未辦理離婚登記，再次遭傷害遂當場要求離婚，甲○○聞言
    竟另萌恐嚇犯意，持家中鐵製大湯匙追打乙○○○並恫稱：「要與你同歸於盡」
    等語，令乙○○○心生畏懼致生危害於安全，經乙○○○打電話向其父陳清儀求
    救，經陳清儀及時趕至攔阻並搶下甲○○手中之大湯匙，乙○○○始倖免於難。
二、案經乙○○○訴請臺灣高雄地方法院檢察署檢察官偵查起訴。
    理  由
一、訊據被告甲○○固坦承於右揭時、地與告訴人乙○○○發生口角而丟擲家中物品
    之事實，惟矢口否認有丟傷告訴人並持大湯匙追打及恐嚇等犯行，辯稱：伊未丟
    到告訴人，因伊與告訴人間中隔一層木板門，是告訴人走過去時不小心弄傷云云
    。惟查，右揭事實，業據告訴人指述綦詳，核與在場之證人即雙方之女黃雅雯於
    偵查中證述：伊當時躲在廁所偷看，看到爸爸丟音響、喇叭、電視，有丟到伊母
    親的腳，有聽到爸爸說要拿刀子殺死媽媽等語，並於本院審理時再次證稱：當時
    爸爸有拿東西丟媽媽，媽媽的腳有受傷，後來爸爸有說要我去死，並說要拿刀子
    殺我媽媽，但找不到刀子，就拿大湯匙要打我媽媽，我媽媽當時有說要離婚等情
    ，另證人陳清儀亦於偵查中證稱：伊當日接到告訴人電話，趕到告訴人住處後，
    就聽到被告說要同歸於盡，並拿大湯匙要打告訴人，當時伊孫子黃雅雯躲在廁所
    內，伊就把大湯匙搶下等語，互核二證人證詞，就被告持大湯匙追打告訴人，並
    恫嚇告訴人等情節相符，且証人黃雅雯係被告之女，證人陳清儀係被告之岳父，
    與被告亦無怨隙，衡情應無構詞誣陷被告之理，是渠等證述應堪採信，足認被告
    確有傷害及恐嚇告訴人之犯行無訛，被告上開所辯，顯係卸責之詞，無足憑採。
    此外，復有告訴人提出之診斷證明書一紙附卷可稽。罪證明確，被告傷害及恐嚇
    犯行，洵堪認定。
二、核被告傷害告訴人身體之犯行，係犯刑法第二百七十七條第一項之傷害罪。以加
    害生命之事，恐嚇告訴人致生危害於安全犯行，則係另犯刑法第三百零五條之恐
    嚇危害安全罪。所犯上開二罪，犯意各別，罪名有異，應分論併罰。爰審酌被告
    身為告訴人之夫，非但未善盡保護對方身體、安全免於恐懼之義務，反成施暴之
    加害人，致告訴人身體受傷並處於恐懼之中，對告訴人身心所造成之傷害實屬重
    大，且其嗣後猶不承認錯誤，始終否認犯行，顯無悔意等情狀，就其所犯上開二
    罪，分別量處如主文所示之刑，並均諭知易科罰金之折算標準。再合併定其應執
    行刑及易科罰金之折算標準。至被告持以傷害、恐嚇告訴人之電視、音響、喇叭
    及大湯匙等物，既未扣案，未免日後執行困難，不併予宣告沒收，附此敘明。
據上論斷，應依刑事訴訟法第二百九十九條第一項前段，刑法第二百七十七條第一項
、第三百零五條、第五十一條第五款、第四十一條，罰金罰鍰提高標準條例第一條前
段、第二條，判決如主文。
中      華      民      國    八十九    年      八      月    二十三    日
                                    臺灣高雄地方法院刑事庭
                                        法  官  陳淑卿
右正本證明與原本無異。
如不服本判決，應於送達後十日內，向本院提出上訴狀。
                                        書記官  陳朝宗
中      華      民      國    八十九    年      八      月    二十四    日
附錄本判決論罪之法條全文
刑法第二百七十七條條第一項
  傷害人之身體或健康者，處三年以下有期徒刑、拘役或一千元以罰金。
刑法第三百零五條
  以加害生命、身體、自由、名譽、財產之事，恐嚇他人致生危於安全者，處二年以
  下有期徒刑、拘役或三百元以下罰金。


司法院資訊處製作；財團法人民間司法改革基金會備份。
